臺灣宜蘭地方法院民事裁定
111年度家陸許字第2號
聲  請  人  李阿傑
相  對  人  趙秀玉
上列當事人間聲請大陸地區離婚判決認可事件，本院裁定如下：
    主  文
大陸地區福建省福清市人民法院（二０一七）閩０一八一民初五一
三四號民事判決書准予認可。
聲請程序費用由聲請人負擔。 
    理  由
一、聲請意旨略以：聲請人與相對人原係夫妻，因感情破裂，業
    經大陸地區福建省福清市人民法院判決離婚確定，並經財團
    法人海峽交流基金會驗證屬實，爰依臺灣地區與大陸地區人
    民關係條例第74條規定，聲請裁定認可上開大陸地區確定判
    決等語。
二、按在大陸地區作成之民事確定裁判、民事仲裁判斷，不違背
    臺灣地區公共秩序或善良風俗者，得聲請法院裁定認可。上
    揭規定，以在臺灣地區作成之民事確定裁判、民事仲裁判斷
    ，得聲請大陸地區法院裁定認可或為執行名義者，始適用之
    ；又按在大陸地區製作之文書，經行政院設立或指定之機構
    或委託之民間團體驗證者，推定為真正，臺灣地區與大陸地
    區人民關係條例第74條第1項、第3項、第7條分別定有明文
    。而依前開規定推定為真正之文書，其實質上證據力，由法
    院或有關主管機關認定；文書內容與待證事實有關，且屬可
    信者，有實質上證據力，臺灣地區與大陸地區人民關係條例
    施行細則第9條亦有規定。
三、經查，聲請人主張之情，業據其提出戶籍謄本、大陸地區福
    建省福清市人民法院（2017）閩0181民初5134號民事判決書
    、福建省福清市人民法院離婚證明書、福建省福清市公證處
    （2022）閩融證字第8819號、第8820號公證書等為證，前開
    公證書業經財團法人海峽交流基金會檢驗相符，有該基金會
    （111）核字第042812號、第042809號證明附卷足考，堪認
    為真實。衡酌上開判決係相對人對聲請人提起離婚訴訟，該
    判決理由指出，兩造於民國98年2月5日在福州市民政局登記
    結婚，於同年12月16日經大陸地區福建省福清市人民法院判
    決離婚，嗣於100年8月16日在福州市民政局再次登記結婚，
    婚後兩造個性不合，經常爭吵，相對人於104年4月29日返回
    福清，分居生活多年，現已失去聯繫，感情徹底破裂，無法
    和好，故相對人訴請離婚，應予准許等情，上開判決經核與
    我國民法第1052條第2項規定難以維持婚姻之重大事由精神
    相符，亦無違背我國公共秩序或善良風俗之情形。揆諸前揭
    說明，本件聲請人聲請為有理由，應予准許。
四、依家事事件法第97條，非訟事件第21條第1項前段，裁定如
    主文。 
中　　華　　民　　國　　111 　年　　12　　月　　12　　日
                  家事法庭法　官　高羽慧
正本係照原本作成。
如對本裁定抗告，須於裁定送達後10日之不變期間內，向本院提
出抗告狀，並繳納抗告費新臺幣1,000元
中　　華　　民　　國　　111 　年　　12　　月　　12　　日
                          書記官　林柔君